【裁判字號】    89,訴,590
【裁判日期】    900523
【裁判案由】    返還存款
【裁判全文】
臺灣高雄地方法院民事判決  八十九年度訴字第五九○號
    原      告  乙○○
    被      告  板信商業銀行股份有限公司
    法定代理人  丙○○
    訴訟代理人  甲○○
右當事人間損害賠償事件，本院判決如左：
    主      文
原告之訴及假執行之聲請均駁回。
訴訟費用由原告負擔。
    事      實
甲、原告方面：
  一、聲明：求為判決
      (1)、被告應給付新台幣（下同）二百萬元及自起訴狀繕本送達之翌日起至清償
          日止按年息百分之五計算之利息。
      (2)、願供擔保請准為假執行之宣告。
  二、陳述：
    (1)、伊於前分將發票日八十四年五月十日、六月十日、七月十日、八月十日，票
        號0000000、0000000、0000000、0000000號
        ，面額各二百萬元、一千五百萬元、一千五百萬元、一千五百萬元，付款人
        彰化商業銀行新興分行之支票四紙交由訴外人保證責任高雄市第五信用合作
        社（下稱五信）代收，嗣訴外人五信乃因理監事濫權舞弊而經中央主管機關
        核定由被告所概括承受，詎伊欲向被告領款時卻遭被告拒絕，迭經交涉亦均
        無效，為此乃依消費寄託之法律關係請求判令被告應先給付其中之二百萬元
        及自起訴狀繕本送達之翌日起至清償日止按年息百分之五計算之遲延利息。
    (2)、伊固曾簽署同意將出售伊所有坐落高雄市○○區○○段四小段一一九○、一
        一九七之二、一一九八之三地號土地之價款授權訴外人黃鈺欽處理繳納伊及
        訴外人許天福、許天送等三兄弟之五信貸款、利息，惟此係因伊及訴外人許
        天福、許天送等三人於前即以三人共有之坐落高雄市○○區○○段六小段四
        六九、四六九之一、五一五、五一九、五七四地號土地共同向訴外人五信抵
        押貸款二億一千萬元，嗣該五筆土地乃欲出售予訴外人徐承宗，因此諸土地
        業已設定抵押權予訴外人五信，自須還清抵押權人即訴外人五信之債權方可
        ，故伊乃同意清償其三兄弟以此五筆土地之抵押借款，至於訴外人許天送個
        人所有坐落高雄市楠梓區○○○段五八一、五八二、五八三、六六四、六七
        四之二地號等五筆土地另向訴外人五信抵押貸款七千萬元，係獨立存在而與
        買賣上開土地無關，訴外人許天送之前開五小段五八一號等五筆土地所為之
        貸款自有上開土地所設之抵押權可資保障，自無須以伊出售上開土地所得之
        價款代為清償，且被告所提之同意書(3)、(7)分別載有「五一九、五七四號土
        地上被他人佔用建築使用，應扣除（三兄弟）總售價為新台幣壹仟玖佰萬元
        正．．．」、「甲方三兄弟售該五筆土地總價款中．．．」，該「三兄弟」
        亦係指伊三兄弟而言而非伊任一兄弟，且該同意書若僅關係一兄弟者，均分
        別記載「許天送」、「甲方」、「許天福」，故證人黃鈺欽所證述之「當時
        乙○○確實有授權我將同意書內賣土地之全部價金去還三兄弟即許天送、許
        天福及乙○○五信之貸款，這個包括任何一個兄弟為借款人的貸款，不限借
        款人及連保人都是三兄弟，當時三兄弟之借款為二億八千萬元，．．．至於
        清償五信之借款，如果三兄弟之一當連保人的話，也包括在清償借款之列，
        我們當初處理就是要將二億八千萬之借款一併處理。」等語顯非事實，且如
        證人黃鈺欽所言之欲以四千七百萬元用以清償二億一千萬元自係不夠清償，
        則何以前開同意書尚載明「繳納訴外人許天送出售右昌段五小段五八一等地
        號土地之土地增值稅及仲介費，若有餘額暫由黃鈺欽保管」等語，顯見伊當
        時出售右昌段五小段一一九○等地號土地尚有餘款，況被告尚自認曾退還伊
        一千八百四十五萬元，顯見所謂「繳納三兄弟」貸款之本息自不包括訴外人
        許天送個人所貸之七千萬元，且證人黃鈺欽因辦理伊父許春木遺產案件師心
        自用而偽造文書，業經判處有期徒刑確定在案，而其本身亦有利害關係，是
        無論從事件緣起及解釋同意書之文意，均無法將「甲方三兄弟借款」解釋為
        「任一兄弟之借款」，其證言自與事實不符而無足採信。
    (3)、伊及訴外人許天送、許天福將共有之上開新庄段六小段四六九地號等五筆土
        地向被告抵押借款時，被告就其中之八百萬元並未貸放，且被告迄未提出放
        款明細及放款期間借款人依約清償本金利息之時間及金額，並被告主張扣抵
        之金額等明細，上開土地擔保借款之實際放款金額自應不足二億一千萬元，
        而伊及訴外人許天送、許天福將上開土地出售予訴外人徐永宗，所得價款共
        計二億六千三百四十四萬一千元，顯已足夠扣抵被告所主張之二億一千萬元
        之抵押借款，且被告亦自承有退款一千八百四十五萬元，上開借款自應已清
        償完畢，被告扣留上開支票票款不予返還自屬無據。
    三、證據：提出支票影本、台灣高等法院高雄分院八十五年度上訴字第一二八○
              號刑事判決書、現金支出傳票、等件為證，並請求訊問證人徐永宗。
乙、被告方面：
  一、聲明：求為判決如主文所示，若受不利之判決，願供擔保免為假執行之宣告。
  二、陳述：
    (1)、訴外人五信固於八十四年五月十日收受系爭支票四紙 (訴外人楊文飛簽發，
        指名原告為受款人，面額計四千七百萬元），嗣訴外人五信乃於八十六年九
        月三日由伊概括承受，而訴外人五信收受上開四紙支票兌現後，其金額用途
        乃為：
        Ａ、八十四年六月十三日乃由原告所授權之訴外人黃鈺欽取回三百萬元（黃
            鈺欽代書出具之收據乙張及五信所簽發八十四年六月十二日為到期日，
            面額三百萬元，票號ＡＪ0000000，指名許天福為受款人之支票
            正反面影本乙張為憑）。
        Ｂ、八十四年六月十三日用以償還訴訟費用十五萬九千零三十八元（轉帳收
            入傳票為憑）。
        Ｃ、八十四年七月十一日由訴外人五信退還一千五百四十五萬元（支票影本
            六張為憑）。
      Ｄ、八十四年八月十五日用以清償七千萬元貸款案之本金一千三百零二萬二
            千四百七十三元，八十四年六月十三日，八月八日及八月十五日共清償
            利息三百七十二萬五千三百二十八元（轉帳收入傳票為憑）。
      Ｅ、八十四年六月十三日用以清償二億一千萬元貸款案之利息八百八十六萬
            四千二百六十七元（算至八十四年六月三十日止）；同年八月八日清償
            利息一百三十萬四千五百八十四元（八十四年七月一日至七月二十一日
            ）；同年八月十五日清償利息一百四十七萬四千三百一十元（八十四年
            七月二十一日至八月十五日），合計共一千一百六十四萬三千一百六十
            一元（五信轉帳收入傳票足憑）。
    (2)、原告及訴外人許天送，許天福三兄弟於前乃提供渠等共有坐落高雄市○○區
        ○○段六小段五一四、五一五、五一六、五一九、五七四、五七九、四六九
        、四六九之一、五一四之一等九筆土地向訴外人五信辦理抵押貸款，並先後
        於七十八年八月十一日、八十一年一月二十五日、八十二年三月十九日分別
        設定本金最高限額一億元、四千八百萬元、一億零四百萬元，合計為二億五
        千二百萬元之抵押權予訴外人五信，此有抵押權設定契約書，他項權利證明
        書為憑，又本件貸款案實際放款金額為二億一千萬元，此亦有存摺交易明細
        表、擔保放款借據、轉帳支出傳票、存入憑條等為憑，而此中除訴外人許天
        送所借之二百萬、一千一百萬元係另行借貸外，其餘乃均係在初放日之後到
        期未清償而換據延期，另訴外人許天送於八十一年十月七日提供其所有坐落
        高雄市○○區○○段五小段五八一、五八二、五八三、六六四、六七四之二
        等土地五筆向訴外人五信辦理本金最高限額八千四百萬元之抵押貸款，其借
        款人乃列為訴外人林志成、林美君、林志明，義務人兼連帶保證人則為訴外
        人許天送，嗣訴外人五信乃於八十一年十月九日將借款二千五百萬元撥入其
        設於五信之一六四三號帳戶，同日撥入林志成所有一六三六號帳戶二千五百
        萬元，八十一年十月二十二日撥入林志明所有一六三七號帳戶二千萬元內合
        計七千萬元，此並有抵押權設定契約書、他項權利證明書、借據、轉帳支出
        傳票、轉帳收入傳票等為憑，而上開二億一千萬元及七千萬元之借貸，其借
        據十四張均已載明借到新台幣若干，借貸期間均自立借據日起算，且各借款
        均撥入借款人在五信所設之帳號內，而原告亦不否認借據及抵押貸款設定資
        料上之印章真正，足證當日已如數收足借款，至於部分借款屆期無法清償，
        循例更換借據以延期清償並不影嚮原告已實收二千九百萬元及全體借款人實
        收總金額二億八千萬元之事實，另依原告所提八十五年度上訴字第一二八０
        號刑事判決理由甲、四內稱「據許天送稱曾以之抵押借款二億一千萬元」，
        足證原告於七、八年後臨訟否認收受借款，不足採信。
    (3)、證人黃鈺欽於鈞院審理中業已具結供稱「當時乙○○確實有授權我將同意書
        內賣土地之全部價金去還三兄弟即許天送、許天福及乙○○五信之貸款，這
        個包括任何一個兄弟為借款人的貸款，不限借款人及連保人都是三兄弟，當
        時三兄弟之借款為二億八千萬元。」、「至於清償五信之借款，如果三兄弟
        之一當連保人的話，也包括在清償借款之列，我們當初處理就是要將二億八
        千萬之借款一併處理。」等語，足見原告主張系爭四千七百萬元僅限於清償
        二億一千萬元之該宗借款為不實，而證人黃鈺欽所涉偽造文書之案件，依原
        告所提刑事判決事實內明載「豈許天送，許天福，乙○○竟為將許春木之遺
        產移轉為其三人所有，竟基於概括犯意，與代書黃鈺欽通謀．．．．案經許
        蘇市，許惠美，周許惠蘭提出自訴。」等語，顯見八十四年間證人黃鈺欽受
        原告等三兄弟委託代辦其父許春木遺產繼承案件時，原告三兄弟與證人黃鈺
        欽係共謀侵奪遺產者，利害與共，關係密切，原告指稱證人黃鈺欽辦理訴外
        人許春木遺產案件時師心自用，人格尚有爭議云云，不足採信，證人黃鈺欽
        所指原告等三兄弟處分名下之土地一併用以清償所欠訴外人五信之二億八千
        萬元全部債務，自係符合當時狀況，如訴外人黃鈺欽有逾越代理權之情形，
        自八十四年八月十五日迄今，原告乃竟未曾向其代理人提出異議或民刑訴訟
        ，亦違常情，證人黃鈺欽所述自屬可採。另依原告於八十四年六月五日所立
        之同意書第四條明載「辦妥移轉登記完成日隔日乙方（指買受人徐永宗）代
        清償甲方（指原告）之五信貸款及利息後，土地餘款交由黃鈺欽代理保管，
        嗣日後甲方與許天送之五信貸款帳目理清後再發放之。」等語，果如原告主
        張訴外人許天送為義務人兼連保人所借之七千萬元與伊無關，為何言明處分
        三兄弟名下共有新庄段六小段四六九等五筆土地償還二億一千萬元之債務後
        ，如有餘額不立即取回，尚待訴外人許天送之五信貸款（當指另宗七千萬元
        之債務）帳目清理後再發放，且原告於八十四年六月十二日取回三百萬元，
        同年七月十一日取回一千五百四十五萬元，其中三百萬元部分原告曾於八十
        五年十月八日向五信所提申請書內已自承「請貴社包予影印八十四年六月十
        二日支領本人所有貴社開之票號0000000號支票影本正反面一張」，
        此支票雖指名訴外人許天福為受款人，惟原告簽發該收據及支票影本後，亦
        未對訴外人黃鈺欽或受款人或五信有何爭議，其臨訟堅持與七千萬元貸款案
        無關，自不足採信；又七月十一日退回之支票六張，其總金額計一千五百四
        十五萬元，此支票上均有原告蓋章同意由訴外人許天福收受，且證人黃鈺欽
        亦到庭具結供稱「被證六號之六張支票上乙○○之印章是我幫他蓋上的，乙
        ○○有同意我如此做。」，是此代理行為其效力自及於原告本人，不容原告
        否認收受該款項，復依同意書第七條明示原告同意由訴外人許天福取得一千
        八百二十萬元整，得作為許天福不得追究帳目及任何要求之對價，上開指名
        訴外人許天福為受款人之支票七張，其金額共計一千八百四十五萬元，逾一
        千八百二十萬元之部分即二十五萬元係作為同意書第九條所稱之仲介費，此
        為原告明知且同意之事實，否則自應由原告提出依同意書第七條、第九條履
        行給付訴外人許天福一千八百二十萬元及仲介費之證據，原告空口否認，不
        足採信。
  三、證據：提出同意書、擔保放款借據、不動產估價表、土地抵押權設定契約書、
            他項權利證明書、收據、保證責任高雄市第五信用合作社函、支票影本
            、轉帳收入傳票、轉帳支出傳票、現金支出傳票、現金收入傳票、存入
            憑條、收入傳票、受償利息本金明細表、本院八十四年度拍字第一九三
            ○、一九三二、一九三三號民事裁定、存褶交易明細表等件為證，並聲
            請訊問證人黃鈺欽、許嘉思。
    理      由
一、本件原告主張伊前將總金額計四千七百萬元之系爭支票四紙交由被告所概括承受
    之訴外人五信代收，詎伊嗣欲向被告領取上開寄託款時，竟遭被告以上開款項係
    伊同意用以清償伊及訴外人許天送、許天福等三兄弟所欠訴外人五信之二億八千
    萬元貸款之用而加以拒絕，惟伊並未同意代為清償訴外人許天送所積欠訴外人五
    信之七千萬元借款，且訴外人五信於前亦未將二億一千萬元之貸款全數貸放，而
    伊等三兄弟於前所貸借之二億一千萬元業經與出售上開新庄段六小段等土地所得
    價款抵銷清償完畢，被告拒絕返還上開寄託款自屬無據，惟伊經與被告數經交涉
    均無效果，為此乃依消費寄託之法律關係請求被告應先給付上開四千七百萬元中
    之二百萬元及其遲延利息等語，被告則以原告及訴外人許天送、許天福等三兄弟
    於前向伊之被概括承受人即訴外人五信貸款之二億八千萬元，業均經訴外人五信
    放貸完畢，且均經原告等人收迄簽具無訛，而訴外人五信所收受之上開四千七百
    萬元支票四紙，乃係原告先前同意用以清償其等三兄弟所欠二億八千萬元貸款之
    用，而該款項除由原告之代理人即訴外人黃鈺欽領回一千八百四十五萬元外，餘
    款僅足供清償部分之本金、利息及訴訟費用，全部貸款計至八十四年八月十五日
    止尚有本金五千六百九十七萬餘元未償，上開款項既經抵充且尚不足以清償原告
    等人所積欠之借款，其自無權請求予以返還，原告請求自屬無據等語置辯。
二、本件原告主張伊前將面額各二百萬元、一千五百萬元、一千五百萬元、一千五百
    萬元之支票四紙交由訴外人五信代收，嗣訴外人五信乃因理監事濫權舞弊而經中
    央主管機關核定由被告概括承受，而伊於前欲向被告領取上開款項時乃遭被告拒
    絕等事實，此有支票影本四紙為證，被告於此亦不爭執而堪信原告之上開主張為
    真實，惟被告則另以前開情詞置辯。經查：
    (1)、本件原告及訴外人許天送，許天福等三人分於如附表所示放款期日，以附表
        所示借款人名義，或由其等分別充任連帶保證人之方式而各向訴外人五信借
        取如附表編號一至十一所示之金額計二億一千萬元，並先後於七十八年八月
        十一日、八十一年一月二十五日、八十二年三月十九日以渠等共有之坐落高
        雄市○○區○○段六小段五一四、五一五、五一六、五一九、五七四、五七
        九、四六九、四六九之一、五一四之一地號等九筆土地分別設定本金最高限
        額一億元、四千八百萬元、一億零四百萬元，合計為二億五千二百萬元之抵
        押權予訴外人五信以供擔保，而此十一筆中除編號一、四之二百萬、一千一
        百萬元係訴外人許天送新為之借貸外，其餘乃均係在初放日後到期未清償而
        予換據延期，另訴外人許天送亦於如附表所示編號十二至十四之放款期日，
        以附表所示借款人名義，由其充任連帶保證人復向訴外人五信借取如附表編
        號十二至十四所示之金額計七千萬元，並於八十一年十月七以其所有坐落高
        雄市○○區○○段五小段五八一、五八二、五八三、六六四、六七四之二地
        號等土地設定本金最高限額八千四百萬元之抵押權予訴外人五信，且此三筆
        借款亦係在初放日後到期未清償而予換據延期，而上開十四筆貸款之借據，
        均經借款人及連帶保證人簽名用印，且其上並均已載明「向貴社借到」新台
        幣若干，嗣因原告及訴外人許天送、許天福等人就上開借款未依約付息，訴
        外人五信乃於八十四年五月間向本院聲請裁定准予拍賣抵押物等情，此有擔
        保放款借據、不動產估價表、土地抵押權設定契約書、他項權利證明書、轉
        帳支出傳票、存入憑條、存褶交易明細表、本院八十四年度拍字第一九三○
        、一九三二、一九三三號民事裁定等件在卷可稽，是本件原告既不否認上開
        借據及抵押貸款設定資料上之印章真正，且其上業已載明「借到新台幣」若
        干，被告對此諸借款之交付義務之舉證責任自已完盡，況上開十四筆借款除
        附表編號一、四之外均係到期後未清償而予換據延期，且原告及訴外人許天
        送等三兄弟以其所有各諸土地設定上開數額之抵押權及嗣被告就其等所提供
        之抵押物聲請裁定准予拍賣亦均未見其等有何異議，衡情被告若有八百萬元
        借款未為交付原告等人之情，則原告等三兄弟何有未於如此長之期間內未有
        異議之舉，且復於屆期後陸續予以換據延期者，原告主張被告就其貸款金額
        尚有部分未為交付云云，應屬無據而無足採。
    (2)、本件原告於出售其共有之高雄市○○區○○段六小段五一五、五一九、五七
        四、四六九、四六九之一地號土地之應有部分三分之一予訴外人徐永宗時，
        確實曾授權訴外人黃鈺欽將出賣土地之全部價金用以清償原告及訴外人許天
        送、許天福等三兄弟所積欠訴外人五信之貸款，且此清償範包括原告任何一
        個兄弟所為之貸款，並不限於借款人及連帶保證人都是三兄弟為限，如其中
        一人充任連帶保證人者亦均在清償之列，當初處理原則即係要將原告等三兄
        弟所為之總借款二億八千萬元一併處理，惟當時出售土地之總價款應係不夠
        償還訴外人五信，當時因原告所有之右昌段四小段等三筆土地被查封，故土
        地買賣合約之簽約地點乃在訴外人五信總社為之，以表示有人真要購買該土
        地，而買方即直接將價款匯入訴外人五信之帳戶中，再由訴外人五信依約簽
        發總金額一千八百二十萬元之支票予訴外人許天福，而買賣合約書簽完後，
        原告即委託訴外人黃鈺欽處理償還訴外人五信之借款事宜，並將其所有印章
        交予訴外人黃鈺欽保管，以便日後收取售地款項之支票時可以幫其蓋章簽收
        ，另訴外人黃鈺欽確已收受訴外人五信退回之面額三百萬元之支票及訴外人
        五信簽發，指定受款人為訴外人許天福之面額總計一千五百四十五萬元之支
        票六紙等情，此經證人黃鈺欽於本院審理中到庭具結證述在卷，而本件原告
        乃在八十四年六月五日由訴外人許天福擔任見證人而與訴外人徐永宗簽立同
        意書，該同意書第五、九項分別載有「辦妥移轉登記完成日隔日乙方（即訴
        外人徐永宗）代清償甲方（即原告）之五信貸款及利息後，土地餘款交由黃
        鈺欽代理保管，嗣日後甲方與許天送之五信貸款帳目理清後再發放之。」、
        「甲方出售右昌段四小段一一九○、一一九七之二、一一九八之三號土地款
        ，授權黃鈺欽代書處理繳納甲方三兄弟之五信貸款及利息及許天送出售右昌
        段五小段五八一、五八二、五八三、五九八、六七二、六六四、六七四之二
        號之土地增值稅及仲介費，若有餘額由黃鈺欽代書暫保管。」等語，此亦有
        原告所不爭執真正之同意書乙紙在卷可稽，而本件原告主張返還寄託物之系
        爭支票四紙乃係其出售土地後進至訴外人五信帳戶之款項，且其出售左營區
        ○○段六小段四六九地號等五筆土地價款乃為二億六千三百四十四萬一千元
        乙節，亦為原告所自承，是依上開同意書所載，本件原告乃同意訴外人黃鈺
        欽將其出售新庄段六小段四六九地號等五筆土地所得之價款用以清償積欠訴
        外人五信之貸款及利息，若依原告主張之上開同意書所授權清償之範圍僅限
        於渠等三兄弟以上開土地擔保借款之二億一千萬元而不及於訴外人許天送所
        借貸之七千萬元，則依原告主張之上開土地賣價已達二億六千三百四十四萬
        一千元而即已足以清償償渠等三兄弟所借貸之二億一千萬元欠款且尚有餘，
        其何須另再同意訴外人黃鈺欽將其另出售右昌段四小段一一九○地號等三筆
        土地之價款用以繳納其「三兄弟之五信貸款及利息」，且更將之用以代償訴
        外人許天送出售右昌段五小段五八二地號等六筆土地所應支出之土地增值稅
        及仲介費，顯見原告出售新庄段六小段、右昌段四小段等土地均與清償三兄
        弟所欠訴外人五信之全部貸款有關，況該同意書第五項後段亦載明出售新庄
        段六小段土地之價款於代償原告之五信貸款及利息後，土地餘款俟日後原告
        與訴外人許天送之五信貸款帳目理清後再由訴外人黃鈺欽發放予原告，則對
        照前開授權內容觀之，原告授權代償借款之範圍若僅限於二億一千萬元而不
        及於訴外人許天送所借之七千萬元，其於足額清償二億一千萬元後自無須再
        俟訴外人許天送與五信間之貸款帳目理清後再予交還者，且證人黃鈺欽於前
        乃因與原告及訴外人許天送、許天福等三兄弟共謀將其父許春木所留之遺產
        移轉為渠等三人所有而排除其他繼承人周許蕙蘭、許惠美之繼承權利，乃通
        謀製作不實之遺產分割契約書而申請辦理繼承登記，嗣並製作不實之買賣契
        約書而將登記周許蕙蘭、許惠美共有之新庄段六小段五二一地號土地出售予
        訴外人許天送並完成移轉登記，其因此之共同連續行使偽造私文書而遭判處
        有期徒刑壹年確定（台灣高等法院高雄分院八十五年度上訴字第一二八○號
        刑事判決書附卷參照），其與原告等三兄弟就前開侵害其他繼承人繼承權而
        來之系爭土地及嗣後向訴外人五信貸款事宜顯有密切關係，衡情其自無偏坦
        與之無關係之被告而故意為有損原告權利之證言之可能，證人黃鈺欽所為原
        告售地授權處理五信貸款之範圍乃及於訴外人許天送所為七千萬元之借款部
        分等語，應與事實相符而屬可信，原告主張上開同意書中所謂「繳納三兄弟
        」貸款之本息並不包括訴外人許天送個人所貸之七千萬元云云，應無足採。
    綜上所述，本件被告之被概括承受人即訴外人五信就原告及訴外人許天送、許天
    福向其所借貸之金額二億八千萬元業已全數交付完畢，而原告出售土地所得之系
    爭總面額計四千七百萬元之支票四紙及其他土地價款乃經其同意授權訴外人黃鈺
    欽代為處理其及訴外人許天送、許天福所積欠訴外人五信之二億八千萬元借款等
    事實，業如前述，而訴外人五信於八十四年五月十日收受系爭支票四紙後，乃由
    原告之代理人即訴外人黃鈺欽於八十四年六月十三日取回面額三百萬元之支票乙
    紙，次於同年六月十三日用以償還訴訟費用十五萬九千零三十八元，再於同年七
    月十一日退還面額計一千五百四十五萬元之支票六紙予訴外人黃鈺欽收執，復於
    同年八月十五日用以清償七千萬元貸款案之本金一千三百零二萬二千四百七十三
    元，同年六月十三日、八月八日、八月十五日共清償利息三百七十二萬五千三百
    二十八元，又於同年六月十三日用以清償二億一千萬元貸款案之利息八百八十六
    萬四千二百六十七元（算至八十四年六月三十日止）、同年八月八日清償利息一
    百三十萬四千五百八十四元（八十四年七月一日起至七月二十一日止）、同年八
    月十五日清償利息一百四十七萬四千三百一十元（八十四年七月二十一日起至八
    月十五日止），系爭四千七百萬元扣除退還之款項及支出之訴訟費用外，全部用
    以抵充上開貸款之部分本金、利息完畢，截至八十四八月十五日止，就訴外人許
    天送所為之七千萬元借款迄欠本金五千六百九十七萬七千五百二十七元未償等情
    ，此有收據、支票影本七紙、轉帳收入傳票等附卷足憑，是系爭面額計四千七百
    萬元之支票四紙既經原告授權同意用以清償積欠訴外人五信之貸款債務，且該金
    額亦全部抵充完畢亦尚有不足，原告請求先予返還系爭支票金額中之二百萬元自
    屬無理由，從而本件原告依消費寄託之法律關係請求判令被告應返還二百萬元及
    其遲延利息，依法尚屬無據，自應予以駁回，而原告之訴既經駁回，其假執行之
    聲請已失所附，亦應併予駁回。
三、本件為判決基礎之法律關係已臻明確，兩造其餘之攻擊防禦方法核與判決結果不
    生影響，毋庸一一論列，併此敘明。
四、據上論結，本件原告之訴為無理由，合依民事訴訟法第七十八條，判決如主文。
中      華      民      國     九十      年      五      月   二十三    日
                              臺灣高雄地方法院民事第五庭
                                  法      官  黃宏欽
附表：
~F0
~T32
編號  借款人  保證人  借款金額  現有借據日期 放款日    備    註  展期次數
1.   許天送   許天福   200萬    83.04.30     同上                  ──┐
              乙○○                                                   │
                                                                       │
2.   同右     同右     400萬    83.09.21     83.03.15  延期換據    1   │
                                                                       │
3.   同右     同右    1200萬    83.12.12     83.06.07  延期換據    1   │
                                                                       │
4.   同右     同右    1100萬    83.10.17     同上                      │
                                                                       │
5.   許邱淑珍 許天送  2900萬    83.09.26     82.03.26  延期換據    3   │
              許天福                                                   │
              乙○○                                                   │
                                                                       │
6.   乙○○   許天送  2900萬    83.09.26     82.03.26  延期換據    3   二
              許天福                                                   億
                                                                       一
7.   許光毅   許天送   700萬    83.09.21     82.04.26  延期換據    4   千
              許天福                                                   萬
              乙○○                                                   元
                                                                       │
8.   許蘇市   同右    2900萬    83.09.26     82.03.26  延期換據    3   │
                                                                       │
9.   許天福   許天送  2900萬    83.09.26     82.03.26  延期換據    3   │
              乙○○                                                   │
                                                                       │
10.  許陳素花 許天送  2900萬    83.09.21     83.03.21  延期換據    1   │
              許天福                                                   │
              乙○○                                                   │
                                                                       │
11.  許蕙煌   同右    2900萬    83.09.26     82.03.26  延期換據    3 ─┘
12.  林美君   許天送  2500萬    83.09.21     81.10.22  延期換據    3 ─┐
                                                                       七
13.  林志成   同右    2500萬    83.04.09     81.10.09  延期換據    3   千
                                                                       萬
14.  林志明   同右    2000萬    83.04.09     81.10.09  延期換據    3 ─┘
右為正本係照原本作成。
如不服本判決，應於判決送達後廿日內，向本院提出上訴狀並表明上訴理由，如於本
判決宣示後送達前提起上訴者，應於判決送達後十日內補提上訴理由書（須附繕本）。
中      華      民      國    九十      年      五      月    二十三     日
                                  法院書記官  張乃昇


司法院資訊處製作；財團法人民間司法改革基金會備份。
